* Flyback CRT Aproximado 6174V-6002U
* Modelo simplificado para ZVS Mazilli

.SUBCKT FB6174V6002U A B HVOUT RET

* Primario externo equivalente
Lp A B 35u

* Secundario HV equivalente
Ls NS RET 450m

* Acoplamiento magnético
K1 Lp Ls 0.985

* Capacitancia parasita secundaria
Cp NS RET 18p

* Rectificador interno aproximado
D1 NS HVOUT DHV

* Bleeder interno
Rbleed HVOUT RET 800Meg

.model DHV D(Is=1n Rs=30 Cjo=1p Bv=25000 Ibv=1u)

.ENDS FB6174V6002U
