* Flyback Simplificado Funcional LTspice
* Entrada 12V -> Transformador -> Rectificación HV

Vin IN 0 DC 12

* Driver cuadrado simple
Vdrv GATE 0 PULSE(0 10 0 100n 100n 10u 20u)

* Switch ideal controlado
S1 IN NP GATE 0 SWMOD
.model SWMOD SW(Ron=0.05 Roff=1e9 Vt=4 Vh=0.5)

* Primario
Lp NP 0 50u

* Secundario
Ls NS 0 500m

* Acoplamiento magnético
K1 Lp Ls 0.98

* Diodo HV
D1 NS HVOUT DHV
.model DHV D(Is=1n Rs=10 Cjo=1p Bv=15000 Ibv=1u)

* Capacitor filtro
C1 HVOUT 0 1n

* Carga alta resistencia
Rload HVOUT 0 100Meg

.tran 0 10m startup
.options plotwinsize=0

.end
